【裁判字號】    90,易,888
【裁判日期】    900412
【裁判案由】    賭博
【裁判全文】
臺灣臺中地方法院刑事判決                            九十年度易字第八八八號
    公  訴  人  台灣台中地方法院檢察署檢察官
    被      告  乙○○
    選任辯護人  王錦昌律師
                許曉怡律師
    被      告  甲○○
右列被告因賭博案件，經檢察官提起公訴（八十九年度偵字第一九三一六號），本院
判決如左：
    主  文
乙○○共同連續意圖營利，聚眾賭博，累犯，處有期徒刑陸月，併科罰金參萬元，有
期徒刑如易科罰金，罰金如易服勞役，均以參佰元折算壹日。
甲○○共同連續意圖營利，聚眾賭博，處有期徒刑伍月，併科罰金貳萬元，有期徒刑
如易科罰金，罰金如易服勞役，均以參佰元折算壹日。
扣案之傳真機貳台、賭客簽單貳拾捌張、計算機壹台、濟公六合彩手冊壹本及新台幣
參萬肆仟壹佰伍拾元均沒收。
    事  實
一、乙○○曾因賭博案件，經本院判處有期徒刑五月，併科罰金二萬元確定，於民國
    八十八年十二月二十一日執行完畢。仍不知悔改，復與甲○○基於圖利之概括犯
    意聯絡，自八十九年十一月二十一日起，連續二期由甲○○自任組頭，乙○○則
    為甲○○分擔傳真及收取賭客現場下注簽單之工作，共同提供台中縣太平市○○
    里○○○街一０九巷七十號公眾得出入之場所，設置六合彩賭局，聚集不特定多
    數人猜號核對由香港政府發行在上開期間星期二、四開獎之六合彩號碼，以附表
    所示之方法賭博財物。迄八十九年十一月二十三日十七時五十分許，經人檢舉，
    為警持檢察官核發之搜索票前往上址搜索查獲，並扣得乙○○所有傳真機二台及
    甲○○所有簽單二十八張、計算機一台、濟公六合彩手冊一本、新台幣（下同）
    三萬四千一百五十元。
二、案經台中縣警察局霧峰分局報請台灣台中地方法院檢察署檢察官偵查起訴。
    理  由
一、訊據被告甲○○固坦承自任組頭經營六合彩賭博等情，惟辯稱伊係自八十九年十
    一月二十三日開始作，僅作一期云云。被告乙○○則否認賭博犯行，辯稱伊未經
    營六合彩賭博，係向甲○○租屋做報紙廣告，不知甲○○係六合彩組頭，為警查
    獲時伊正好去聽電話云云，而被告甲○○並附和其說。惟查被告甲○○於警訊時
    已供承自八十九年十一月二十一日起即經營六合彩賭博，直接與賭客對賭，乙○
    ○幫其傳真簽單予賭客及代收賭客簽單等情，且亦為警當場扣有八十九年十一月
    二十一日之賭客簽單，顯見被告甲○○辯稱僅作一期係避重就輕之詞。又本件係
    台中縣警察局霧峰分局根據林先生報案所稱年約五十歲綽號「小珊」之女子經營
    六合彩賭博，向台灣台中地方法院檢察署檢察官聲請核發搜索票前往上址執行搜
    索而當場查獲，復有該署八十九年度聲字第三四九０號案卷可證，查被告乙○○
    現年五十一歲，姓名中亦有「珊」字，與檢舉人之檢舉事實尚無不符。再執行搜
    索時，員警係在被告甲○○所在入內右側辦公桌上及其抽屜內，查扣傳真機、計
    算機各一台及賭客簽單二十三張，另在被告乙○○所在入內左側辦公桌上及其抽
    屜內，查扣傳真機一台及賭客簽單五張、濟公六合手冊一本、現金三萬四千一百
    五十元，亦有搜索扣押證明筆錄、偵查報告、現場圖及現場照片附卷足憑，依常
    情，被告乙○○如未分擔傳真及收取賭客現場下注簽單之工作，焉會為警在其使
    用辦公桌上及抽屜內查獲簽單、賭資及六合手冊？況被告等雖稱雙方訂有租約，
    然經檢察官隔離訊問結果，二人就租期、租金、押金及付租日期之供述均有不符
    ，益徵被告乙○○所辯未經營六合彩賭博，係向甲○○租屋做報紙廣告云云，併
    被告甲○○附和其說之詞，皆屬無稽，不足採信。此外復有傳真機二台、賭客簽
    單二十八張、計算機一台、濟公六合彩手冊一本及賭資三萬四千一百五十元扣案
    可稽，事證明確，被告等犯行均堪認定。
二、核被告等所為，均係犯刑法第二百六十六條第一項前段之普通賭博罪、第二百六
    十八條之意圖營利供給賭博場所罪及聚眾賭博罪。被告等經營六合彩賭博之種類
    雖達五種，但侵害法益單一，且於當期香港六合彩開獎前之多次接續犯行，均為
    當次犯行之一部行為，屬單純一罪。而所犯上述三罪，係基於一賭博犯意之決定
    ，達成其同一犯罪之各個舉動，應屬法律概念之一行為，即被告等係以一行為觸
    犯上述三罪名，為想像競合犯，應從一重之圖利聚眾賭博罪處斷。又被告等先後
    二次圖利聚眾賭博犯行，時間緊接，犯罪構成要件相同，顯係基於概括犯意反覆
    為之，為連續犯，應論以一罪，依法加重其刑。另被告乙○○曾因賭博案件，經
    本院判處有期徒刑五月併科罰金二萬元確定，於八十八年十一月二十二日執行完
    畢，有台灣台中地方法院檢察署刑案資料查註紀錄表可證，五年以內再犯有期徒
    刑以上之本罪，為累犯，應依法遞加其刑。爰分別審酌被告等經營六合彩賭博，
    危害社會風氣，被告甲○○尚無前科，被告乙○○已有賭博前科，仍不知悔改，
    此次係為擔任組頭之被告甲○○傳真及收取賭客現場下注簽單，尚非組頭及其等
    犯罪動機、手段、犯罪後態度等一切情狀，各處以如主文所示之刑，並均諭知易
    科罰金及易服勞役之折算標準。又被告等行為後，刑法第四十一條業經立法院通
    過修正為犯最重本刑為五年以下有期徒刑以下之刑之罪，而受六個月以下有期徒
    刑或拘役之宣告，因身體、教育、職業、家庭之關係或其他正當事由，執行顯有
    困難者，得以一元以上三元以下折算一日，易科罰金。但確因不執行所宣告之刑
    ，難收矯正之效，或難以維持法秩序者，不在此限（另增訂第二項，併合處罰之
    數罪，均有前項情形，其應執行之刑逾六月者，亦同），並經總統於九十年一月
    十日公布，同年月十二日生效，本件自應適用修正公布生效之新法諭知易科罰金
    之折算標準，併予敘明。扣案之傳真機二台、簽單二十八張、計算機一台、濟公
    六合彩手冊一本及賭資三萬四千一百五十元，係被告等所有，供犯罪所用或因犯
    罪所得之物，並依法宣告沒收。
據上論斷，應依刑事訴訟法第二百九十九條第一項前段、刑法第二條第一項前段、第
二十八條、第五十六條、第二百六十六條第一項前段、第二百六十八條、第五十五條
、第四十七條、修正後第四十一條第一項前段、第四十二條第二項，第三十八條第一
項第二款、第三款、罰金罰提高標準條例第一條前段、第二條，判決如主文。
中      華      民      國      九十      年      四      月    十二    日
                                        法  官  鍾  堯  航
附表
編號  種    類  賭         博          方         式
一    港號二星  設有０一至四七計四十七個號碼，直接核對香港政府所發行六合彩
                券六組開獎號碼中有二組相同者，每簽選一支五元至一百元不等，
                凡選中者可得五十三倍之彩金，不中則賭資由組頭取得。
二    港號三星  設有０一至四七計四十七個號碼，直接核對香港政府所發行六合彩
                券六組開獎號碼中有三組相同者，每簽選一支五元至一百元不等，
凡選中者可得五百二十倍之彩金，不中則賭資由組頭取得。
三    港號四星  設有０一至四七計四十七個號碼，直接核對香港政府所發行六合彩
                券六組開獎號碼中有三組號碼相同者，每簽選一支五元至一百元不
                等，凡選中者可得七千倍之彩金，不中則賭資由組頭取得。
四    特別港號  設有０一至四七計四十七個號碼，直接核對香港政府所發行六合彩券開獎
                號碼中特別號碼，每簽選一支五元至一百元不等，凡選中者可得三
                十四倍之彩金，不中則賭資由組頭取得。
五    台    號  設有００至九九共一百個號碼，直接核對香港政府所發行六合彩券
                六組開獎號碼中個位數依序重組而成之五組二位數號碼相同者，每
                簽選一支五元至一百元不等，凡選中者可得九倍至三十五倍不等之
                彩金，不中則賭資由組頭取得。
右正本證明與原本無異。
如不服本判決，應於送達後十日內向本院提出上訴狀（須附繕本），上訴於台灣高等
法院台中分院。
                                        書記官
中      華      民      國      九十      年      四      月      十二  日
附錄論罪科刑法條
刑法第二百六十六條第一項前段：
在公共場所或公眾得出入之場所賭博財物者，處一千元以下罰金。
刑法第二百六十八條：
意圖營利，供給賭博場所或聚眾賭博者，處三年以下有期徒刑，得併科三千元以下罰
金。


司法院資訊處製作；財團法人民間司法改革基金會備份。
